en: Tractor accessories included: Armrest kit; Brush guard; Grass catcher; Hitch kit; Mulching kit; Snow blade; Tractor cover; Other
cs: Obsažené příslušenství k traktoru: Sada loketní opěrky; Chránič kartáče; Sběrač trávy; Závěsná souprava; Mulčovací sada; Sněhová radlice; Kryt traktoru; Jiné
ja: トラクター付属アクセサリ: アームレストキット; ブラシガード; 集草装置; ヒッチキット; マルチングキット; スノーブレード; トラクターカバー; その他
ro-RO: Accesorii pentru tractor incluse: Kit cotieră; Apărător pentru perie; Colector de iarbă; Kit cuplaj; Kit de mulcire; Lamă de zăpadă; Husă pentru tractor; Altele
hu: Mellékelt traktortartozékok: Kartámaszkészlet; Kefevédő; Fűfogó; Kapcsoló készlet; Talajtakaró készlet; Hókotró; Traktorburkolat; Egyéb
lt-LT: Į komplektą įeinantys traktoriaus priedai: Porankių komplektas; Priekio apsauga; Žolės talpa; Prikabinimo komplektas; Mulčiavimas; Sniego peilis; Traktoriaus apdangalas; Kita
nb: Inkludert traktortilbehør: Armlenesett; Børstebeskyttelse; Gressfanger; Festepunktsett; Jorddekkingssett; Snøblad; Traktordeksel; Annet
sv: Traktortillbehör som ingår: Armstödssats; Stänkskydd; Gräsfångare; Dragkrokssats; Mulching-kit; Snöblad; Traktorkåpa; Övrigt
zh-CN: 包含拖拉机配件: 扶手套件; 防护罩; 集草袋; 拖车套件; 表土疏松套件; 推雪铲; 拖拉机罩; 其他
pl: Akcesoria do ciągnika w zestawie: Zestaw podłokietników; Osłona maski; Pojemnik na trawę; Zestaw zaczepów; Zestaw do mulczowania; Lemiesz śnieżny; Pokrowiec na traktor; Inne
tr: Traktör aksesuarları dahildir: Kolçak kiti; Fırça koruması; Çim haznesi; Bağlantı kiti; Malçlama kiti; Kar küreği; Traktör kapağı; Diğer
el: Περιλαμβάνονται αξεσουάρ τρακτέρ: Σετ υποβραχιόνιου; Προστατευτικό πινέλου; Χορτοσυλλέκτης; Κιτ κοτσαδόρου; Σετ σάπιαστρωσης; Λεπίδα χιονιού; Κάλυμμα τρακτέρ; Άλλο
it: Accessori per trattore inclusi: Kit bracciolo; Protezione spazzola; Raccoglierba; Kit di attacco; Kit pacciamatura; Lama da neve; Copertura del trattore; Altro
fi: Mukana traktoritarvikkeet: Käsinojasarja; Suojarauta; Ruohonkerääjä; Kiinnityssarja; Silppurisetti; Lumiterä; Traktorin kansi; Muu
ru: Принадлежности для трактора в комплекте: Комплект подлокотников; Ограждение щетки; Травосборник; Комплект для сцепки; Комплект для мульчирования; Снегоочиститель; Чехол для трактора; Другое
th: รวมอุปกรณ์รถแทรกเตอร์: ชุดที่วางแขน; แผ่นป้องกันกิ่งไม้; ถังเก็บหญ้า; ชุดอุปกรณ์พ่วง; ชุดอุปกรณ์คลุมดิน; ไถหิมะ; ผ้าคลุมรถแทรกเตอร์; อื่นๆ
fr: Accessoires de tracteur inclus: Kit d’accoudoir; Grille de protection; Collecteur d’herbe; Kit d’attelage; Kit de paillage; Lame de déneigement; Housse de tracteur; Autre
nl: Tractortoebehoren inbegrepen: Armleuningset; Borstelbeschermer; Grasvanger; Trekhaakset; Compost set; Sneeuwruimer; Trekker dekking; Andere
sl-SI: Priložena oprema za traktor: Komplet naslonjala za roke; Ščitnik za krtače; Zbiralnik pokošene trave; Priklopni komplet; Komplet za mulčenje; Snežni plug; Pokrivalo za traktor; Drugo
de: Traktorzubehör inklusive: Armlehnen-Kit; Frontbügel; Grasfänger; Anhängerkupplungs-Kit; Mulch-Kit; Schneeräumschild; Traktorabdeckung; Sonstiges
es: Accesorios para el tractor incluidos: kit de reposabrazos; Protector frontal; Recogedor de hierba; Kit de enganche; Kit de mantillo; Hoja de nieve; Funda para tractor; Otros
pt-BR: Acessórios para trator incluídos: Kit de apoio de braço; Para-lama; Apanhador de grama; Kit de engate; Kit de fertilização; Lâmina de neve; Cobertura do trator; Outro
sk-SK: Vrátane príslušenstva k traktoru: Súprava lakťovej opierky; Chránič kefy; Lapač trávy; Závesná súprava; Mulčovacia súprava; Snehová radlica; Kryt traktora; Iné
vi: Đi kèm linh kiện máy kéo: Bộ tay vịn; Bộ bảo vệ cọ; Máy gom cỏ; Bộ móc; Bộ phủ; Lưỡi gạt tuyết; Vỏ máy kéo; Khác
ko: 트랙터 액세서리 포함: 팔걸이 키트; 브러쉬 가드; 잔디 캐처; 히치 키트; 멀칭 키트; 스노우 블레이드; 트랙터 커버; 기타
da: Traktortilbehør medfølger: Armlænesæt; Børsteskærm; Græsfanger; Hitchsæt; Mulchingsæt; Sneplov; Traktordæksel; Andet
pt-PT: Acessórios de trator incluídos: Kit de apoio de braço; Protetor de escova; Apanhador de relva; Kit de engate; Kit de cobertura morta; Lâmina de neve; Cobertura do trator; Outro
bg-BG: Включени аксесоари за трактор: Комплект подлакътник; Предпазител за четка; Уловител за трева; Комплект тегличи; Комплект за мулчиране; Накрайник за сняг; Покривало за трактор; Други
hr-HR: Uključeni dodaci za traktor: Komplet naslona za ruke; Zaštita za četku; Kutija za travu; Komplet za kuku; Komplet za malčiranje; Ralica za snijeg; Cerada za traktor; Ostalo
zh-TW: 包括拖拉機配件: 扶手工具包; 刷具保護套; 割草機; 掛勾工具包; 覆蓋工具包; 雪刃; 拖拉機罩; 其他